【裁判字號】    89,易,1475
【裁判日期】    900227
【裁判案由】    毒品危害防制條例
【裁判全文】
臺灣彰化地方法院刑事判決                        八十九年度易字第一四七五號
    公  訴  人  臺灣彰化地方法院檢察署檢察官
    被      告  甲○○
右列被告因違反毒品危害防制條例案件，經檢察官提起公訴（八十九年度毒偵字第四
一一九號）暨移送併案（八十九年度毒偵字第五六０一號），本院判決如左：
     主  文
甲○○連續施用第二級毒品，累犯，處有期徒刑捌月。
     事  實
一、甲○○前曾於民國（下同）八十五年間因毒品等案件，經本院判處應執行有期徒
    刑十月確定，於八十六年三月十三日執行完畢，仍不知悔改，復於八十七年間因
    施用毒品案件，經依本院以八十七年度毒聲字第三八０號裁定送觀察、勒戒後，
    無繼續施用毒品之傾向，經台灣彰化地方法院檢察署檢察官以八十七年度偵字第
    五五二八號處分不起訴，再於八十八年間，因施用毒品案件，經依本院以八十八
    年度毒聲字第四五七七號裁定送觀察、勒戒後，有繼續施用毒品之傾向，經送強
    制戒治，並由檢察官提起公訴，經本院以八十八年度斗簡字第六二０號判決處有
    期徒刑五月確定。詎又基於概括犯意，於停止戒治付保護管束後，自八十九年七
    月二十七日之前三日內某時起至八十九年十月二十一日之前三日內某時止，在不
    詳處所，連續施用第二級毒品；嗣先為台灣彰化地方法院檢察署觀護人及檢察官
    分別於八十九年七月二十七日及同年八月三十日通知到署採尿，經送驗結果，呈
    甲基安非他命陽性反應，復為警於八十九年十月二十一日上午九時許，在彰化縣
    田中鎮○○里○○路○段一九三號住處查獲並採其尿液，經送驗結果，呈甲基安
    非他命陽性反應，始知上情。
二、案經台灣彰化地方法院檢察署觀護人簽呈台灣彰化地方法院檢察署檢察官偵查起
    訴，暨彰化縣警察局田中分局報請台灣彰化地方法院檢察署檢察官移送併案。
     理  由
一、訊據被告矢口否認有右揭犯行，辯稱：伊常與朋友喝酒，不知有無施用云云；惟
    查，被告先後經台灣彰化地方法院檢察署觀護人、檢察官通知到署及為警查獲時
    ，經採其尿液經送驗結果，均呈甲基安非他命陽性反應，有彰化縣衛生局煙毒尿
    液檢驗成績書及昭信科技顧問股份有限公司濫用藥物陽性檢體檢驗報告附卷可稽
    ，又被告前因施用毒品案件，先後於八十七年及八十八年間經送觀察、勒戒後，
    第一次認無繼續施用毒品之傾向，經檢察官為不起訴處分確定，第二次認有繼續
    施用毒品之傾向，裁定送戒治並起訴，經本院判處有期徒刑五月，於八十九年一
    月十日確定，有不起訴處分書及簡易判決書在卷足憑，其三犯施用毒品，罪證明
    確，應予依法論科。
二、核被告所為，係犯毒品危害防制條例第十條第二項之罪。其施用毒品行為，時間
    密接、犯罪構成要件相同，顯係基於概括犯意為之，應依連續犯規定論處，並加
    重其刑。被告前曾於八十五年間因毒品等案件，經本院判處應執行有期徒刑十月
    確定，於八十六年三月十三日執行完畢，此有台灣彰化地方法院檢察署刑案資料
    查註紀錄表乙紙附卷可稽，其受此有期徒刑執行完畢後，五年以內再犯有期徒刑
    以上之罪，應依累犯規定遞加重其刑。爰審酌被告施用毒品戕害身心、施用之次
    數、暨犯後態度等一切情狀，量處如主文所示之刑，以示懲儆。
三、併案意旨（八十九年度毒偵字第五六０一號）略以：被告復於八十九年十月二十
    一日為警查獲，採其尿液，經送驗結果，呈甲基安非他命陽性反應，認其涉有施
    用第二級毒品之犯行等語，應與本件有裁判上一罪之連續犯關係，本院自得一併
    審理，附此敘明。
據上論斷，應依刑事訴訟法第二百九十九條第一項前段，毒品危害防制條例第十條第
二項，刑法第十一條前段、第五十六條、第四十七條，判決如主文。
案經檢察官盧永盛到庭執行職務。
中      華      民      國    九十    年      二      月      二十七    日
                                台灣彰化地方法院刑事第二庭
                                      法      官   謝  仁  棠
右正本證明與原本無異。
如不服本判決，應於判決送達後十日內向本院提出上訴狀（須附繕本）。
                                      法院書記官   于  淑  真
中      華      民      國    九十    年      三      月         二     日
毒品危害防制條例第十條：
施用第一級毒品者，處六月以上五年以下有期徒刑。
l施用第二級毒品者，處三年以下有期徒刑。


司法院資訊處製作；財團法人民間司法改革基金會備份。
